臺灣高等法院刑事判決
110年度上訴字第3422號
上  訴  人  
即  被  告  李高全




上列上訴人因毒品危害防制條例案件，不服臺灣新北地方法院10
9年度訴字第1206號，中華民國110年8月24日第一審判決（起訴
案號：臺灣新北地方檢察署109年度偵字第36575號），提起上訴
，本院判決如下：
    主  文
上訴駁回。
    理  由
一、依刑事訴訟法第350條、第361條、第362條、第367條規定，
    不服地方法院之第一審判決而上訴者，須提出上訴書狀，並
    應敘明具體理由，為上訴必備之程式；其所提出之書狀未敘
    述上訴理由，或僅曾以言詞陳述上訴理由者，均應於上訴期
    間屆滿後20日內補提理由書於第一審法院。第一審法院經形
    式審查，認逾期未補提上訴理由者，應定期間先命補正；逾
    期未補正者，為上訴不合法律上之程式，應以裁定駁回。倘
    已提出上訴理由，但所提非屬具體理由者，則由第二審法院
    以上訴不合法律上之程式，判決駁回。又具體理由，並不以
    其書狀應引用卷內訴訟資料，具體指摘原審判決不當或違法
    之事實，亦不以於以新事實或新證據為上訴理由時，應具體
    記載足以影響判決結果之情形為必要。但上訴之目的，既在
    請求第二審法院撤銷或變更第一審之判決，所稱「具體」，
    當係抽象、空泛之反面，若僅泛言原判決認事用法不當、採
    證違法或判決不公、量刑過重等空詞，而無實際論述內容，
    即無具體可言。從而，上開法條規定上訴應敘述具體理由，
    係指須就不服判決之理由為具體之敘述而非空泛之指摘而言
    。此為最高法院106年8月以後統一之見解。至第二審法院認
    為上訴書狀未敘述理由，依刑事訴訟法第367條但書規定，
    始應定期間命其補正。如認上訴書狀已敘述理由，但其理由
    非屬具體，其所為上訴，即不符上訴之法定要件，自得逕行
    判決駁回，無定期命補正問題（最高法院97年度台上字第35
    99號判決意旨參照）。
二、原審係依憑上訴人即被告甲○○於原審均坦承不諱（原審卷第
    100 、423 頁），並有證人乙○○於警詢、原審少年法庭、審
    理中之證述、證人即少年丙○○於警詢、原審審理之證述、證
    人陳宗信於警詢、原審少年法庭審理之證述、臉書翻拍照片
    、扣案如附表所示之物、臺北榮民總醫院108年4月25日北榮
    毒鑑字第C0000000號毒品成分鑑定書、108年5 月10日北榮
    毒鑑字第C0000000號毒品成分鑑定書可佐，認定被告所為係
    犯修正前毒品危害防制條例第4 條第6 項、第3 項之販賣第
    三級毒品未遂罪。又被告為未遂犯，依刑法第25條第2 項之
    規定減輕其刑。復審酌：㈠犯罪情狀事由：被告無視禁毒政
    策，利用未滿18歲之少年乙○○送交愷他命欲販售他人，而著
    手販賣第三級毒品牟利，助長毒品擴散之風險，被告欲販售
    之愷他命約2 公克、預計售價為新台幣（下同）2,400 元，
    因乙○○於交易地點附近遭警方盤查而未能交易成功，參酌檢
    察官建請從重量刑之意見，依被告行為所彰顯之罪責程度，
    應於有期徒刑3 年8 月至4 年之間擇定宣告刑，較能達到一
    般預防之目的。㈡行為人情狀事由：被告犯後於偵查及原審
    準備程序之初均否認犯行，後知事證明確而承認，承認階段
    較晚，且被告前有騷擾及要求乙○○更改證詞之妨害司法公正
    行為，難認有真摯之悔意，佐以被告素行狀況（少年素行未
    列為評價依據），可認被告未來再犯可能性較高，兼衡被告
    自陳國中肄業之智識程度、目前從事工地工作，週薪收入約
    8,000 元，太太工作收入約2 萬、需扶養年約3 歲的小孩，
    經濟狀況勉持之家庭生活狀況等一切狀況，依中度標準，於
    前揭刑度區間，擇定量處有期徒刑3年10月。並敘明就扣案
    如附表編號1 所示之物，含有第三級毒品成分，與被告本案
    販賣第三級毒品未遂犯行有直接關連性，屬違禁物，除鑑定
    用畢部分，因已滅失外，自應連同無析離實益之外包裝，依
    刑法第38條第1 項規定，宣告沒收等語。經核原判決業詳敘
    其所憑證據、認定理由及量刑依據，從形式上觀察並無任何
    採證認事、用法或量刑之不當或違法。
三、被告上訴意旨以：原審未予查明即判處上訴人即被告毒品罪
    判決，顯有違誤之處云云。被告所指摘僅泛言原判決未予查
    明，而無實際論述內容，自形式上觀察，並非撤銷或變更原
    判決之具體理由。揆諸上開說明，其上訴顯無具體理由而不
    合法定程式，應予駁回，並不經言詞辯論為之。
據上論斷，應依刑事訴訟法第367條前段、第372條，判決如主文
。
中　　華　　民　　國　　110 　年　　11　　月　　30　　日
                  刑事第十六庭  審判長法　官 葉騰瑞
                                      法　官 廖紋妤
                                      法　官 王耀興
以上正本證明與原本無異。
如不服本判決，應於收受送達後20日內向本院提出上訴書狀，其
未敘述上訴之理由者並得於提起上訴後20日內向本院補提理由書
（均須按他造當事人之人數附繕本）「切勿逕送上級法院」。
                                      書記官 蘇佳賢
中　　華　　民　　國　　110 　年　　11　　月　　30　　日
附錄：本案論罪科刑法條全文
修正前毒品危害防制條例第4 條（民國104 年2 月4 日）
製造、運輸、販賣第一級毒品者，處死刑或無期徒刑；處無期徒
刑者，得併科新臺幣二千萬元以下罰金。
製造、運輸、販賣第二級毒品者，處無期徒刑或七年以上有期徒
刑，得併科新臺幣一千萬元以下罰金。
製造、運輸、販賣第三級毒品者，處七年以上有期徒刑，得併科
新臺幣七百萬元以下罰金。
製造、運輸、販賣第四級毒品者，處五年以上十二年以下有期徒
刑，得併科新臺幣三百萬元以下罰金。
製造、運輸、販賣專供製造或施用毒品之器具者，處一年以上七
年以下有期徒刑，得併科新臺幣一百萬元以下罰金。
前五項之未遂犯罰之。
附表：
編號 內容物 鑑定內容及依據  1  愷他命2包。（卷㈣第54頁扣案照片中，下排2包夾鍊袋較長毒品） ⒈遭扣案之7 包淡黃色、米白色晶體，經鑑定均含有愷他命成分，有臺北榮民總醫院108年4月25日北榮毒鑑字第C0000000號毒品成分鑑定書1份可佐（108年度少調字第390號卷第223頁）。 ⒉新北市政府警察局海山分局搜索扣押筆錄及扣押物品目錄表1份（108年度少調字第390號卷第39-43頁）。 ⒊扣案物照片（108年度少調字第390號卷第54頁）。  2 愷他命5包   3 克羅心( Chrome Hearts)標誌圖案黑色包裝袋咖啡包3包 檢出硝甲西泮、4-甲基甲基卡西酮之第三級毒品成分，有臺北榮民總醫院108年5 月10日北榮毒鑑字第C0000000號毒品成分鑑定書1份可證（108年度少調字第390號卷第225、227頁）。  4 紅銅色PHILIPP PLEIN(菲利浦‧普萊因）字樣，蘋果標誌骷髏頭圖案，黑色包裝袋咖啡包內含紫色粉末夾雜黃色顆粒1 包。